臺灣高雄地方法院刑事判決　　　　　　 96年度簡上字第506號
上　訴　人　臺灣高雄地方法院檢察署檢察官
被　　　告　乙○○
上列上訴人因被告傷害案件，不服本院高雄簡易庭中華民國96年
4 月30日96年度簡字第1896號簡易判決（聲請簡易判決處刑案號
：台灣高雄地方法院檢察署檢察官96年度偵字第3738號），提起
上訴，被告為有罪之陳述，本院管轄之第二審合議庭裁定改依簡
式審判程序，判決如下：
    主  文
原判決撤銷。
乙○○犯傷害罪，處拘役貳拾日，如易科罰金，以新台幣壹仟元
折算壹日，減為拘役拾日，如易科罰金，以新台幣壹仟元折算壹
日。
    事  實
一、乙○○與侯丙○○係夫妻關係，二人具有家庭暴力防治法第
    3 條第1 款所定之家庭成員關係，於民國96年1 月8 日13時
    許，在高雄市○○區○○里○○路95號3 樓住處，雙方因細
    故發生爭執，乙○○竟基於傷害之犯意，出手毆打侯丙○○
    ，致侯丙○○受有右前額血腫2 ×2 公分，右前額擦傷1 ×
    0.5 公分之傷害。
二、案經侯丙○○訴由高雄市政府警察局三民第一分局報告台灣
    高雄地方法院檢察署檢察官偵查後聲請簡易判決處刑。
    理  由
貳、實體部分
一、上揭傷害之事實，迭據被告於警詢、偵查及本院審理中坦承
    不諱，核與告訴人侯丙○○ (下稱告訴人)， 證人即雙方之
    女兒侯雅惠於警詢中證述：伊有看見被告毆打告訴人等語（
    見警卷第7 頁)之 情節大致相符，此外，並有受理家庭暴力
    事件驗傷診斷證明書1 份在卷可佐。是被告之自白核與事實
    相符，應堪採信。本案事證明確，被告上開犯行，事證明確
    ，自應依法論科。
二、被告與告訴人係夫妻關係，有告訴人之身分證影本1 份在卷
    可稽 (見警卷第11頁)， 兩人係家庭暴力防治法第3 條第1
    款規定之家庭成員關係，被告出手傷害告訴人，顯係家庭成
    員間實施身體上不法侵害之行為，自屬家庭暴力防治法第2
    條第1 項之家庭暴力，且構成刑法上之傷害罪，惟因家庭暴
    力防治法之上開規定並無罰則之規定，是以應依刑法傷害罪
    之規定予以論罪科刑，核被告傷害告訴人所為，係犯刑法第
    277 條第1 項普通傷害罪。
三、原判決以被告罪證明確，因予論罪科刑，固非無見，檢察官
    循告訴人請求提起上訴意旨略以：被告傷害告訴人之傷勢雖
    然不重，然嚴重傷害告訴人之精神及心理，原審竟僅判處拘
    役20日量刑過輕云云，惟按刑罰之量定，係屬法院自由裁量
    之職權行使，雖應審酌刑法第57條所列各款事由及一切情狀
    ，為酌量輕重之標準，並非漫無限制。然在同一犯罪事實與
    情節，如別無其他加重或減輕之原因，下級審量定之刑，亦
    無過重或失輕之不當情形，則上級審法院對下級審法院之職
    權行使，原則上應予遵重 (最高法院85年度臺上字第2446號
    判決意旨參照)。 本院審酌被告出手傷害告訴人固屬不該，
    然斟酌告訴人係受有「右前額血腫2 ×2 公分，右前額擦傷
    1 ×0.5 公分」之傷害，其傷勢非重，有上開診斷證明書1
    份足憑，且檢察官雖以前詞上訴，然並未舉證明告訴人精神
    及心理受有如何之嚴重傷害，而原判決於理由中既已敘明「
    被告坦承犯行，告訴人傷勢不重」等語，顯然原審已就被告
    犯後態度、告訴人所受之損害等予以斟酌，所量之刑又未逾
    法定範圍，堪認原審就量刑部分職權之行使，未見失當，是
    檢察官上訴稱原判決量刑輕縱，指摘其判決不當，顯無理由
    。
四、惟被告犯罪時間係在中華民國96年4 月24日以前，其所犯上
    開刑法第277 條第1 項之傷害罪，合於中華民國罪犯減刑條
    例第2 條第1 項之3 款規定減刑條件，原判決未及審酌，容
    有未洽，原判決既有上開可議之處，自應由本院撤銷改判。
    爰審酌被告與告訴人係夫妻關係，對於家庭糾紛，不思依循
    適當途徑解決，竟率然傷害告訴人，所為實屬不該，惟念其
    犯後坦承犯行，告訴人傷勢不重等一切情況，量處拘役20日
    ，並諭知以新台幣1 千元折算1 日之易科罰金之折算標準。
    又被告合於減刑條件，已如前述，應併予宣告減刑如主文所
    示，另依其經濟狀況，諭知其易科罰金之折算標準。
五、據上論斷，應依刑事訴訟法第455 條之1 第1 項、第3 項、
    第369 條第1 項前段、第364 條、第299 條第1 項前段，中
    華民國96年罪犯減刑條例第2 條第1 項第3 款、第7 條，刑
    法第277 條第1 項、第41條第1 項前段，刑法施行法第1條
    之1 ，判決如主文。
本案經檢察官甲○○到庭執行職務。
中　　華　　民　　國　　96　　年　　8 　　月　　27　　日
                  刑事第五庭　審判長法  官  李嘉興
                                    法  官  陳君杰
                                    法  官  張金柱
本判決不得上訴。
上正本證明與原本無異。
中　　華　　民　　國　　96　　年　　8 　　月　　27　　日
                                    書記官  莊正彬
附錄本判決論罪法條：
中華民國刑法第277條
（普通傷害罪）
傷害人之身體或健康者，處3 年以下有期徒刑、拘役或1 千元以
下罰金。
犯前項之罪因而致人於死者，處無期徒刑或7 年以上有期徒刑；
致重傷者，處3 年以上10年以下有期徒刑。
